【裁判字號】    99,易,100
【裁判日期】    990225
【裁判案由】    竊盜
【裁判全文】
臺灣屏東地方法院刑事判決               99年度易字第100號
公  訴  人  臺灣屏東地方法院檢察署檢察官
被      告  甲○○
上列被告因竊盜案件，經檢察官提起公訴（99年度偵字第305號）
本院於準備程序進行中，因被告就被訴事實為有罪之陳述，經告
知簡式審判程序意旨，並聽取公訴人及被告之意見後，本院合議
庭裁定由受命法官獨任依簡式審判程序審理，判決如下：
    主  文
甲○○攜帶兇器竊盜，共罪，均累犯，各處有期徒刑柒月，扣
案之瑞士刀、一字型螺絲起子各壹支均沒收。應執行有期徒刑拾
月，扣案之瑞士刀、一字型螺絲起子各壹支均沒收。
    事  實
一、甲○○於民國96年間因毒品案件，經本院以96年度易字第
    183 號判決判處有期徒刑6 月、3 月，應執行有期徒刑8 月
    ，經上訴台灣高等法院高雄分院駁回確定，嗣由台灣高等法
    院高雄分院以96年度聲減字第2107分別減為有期徒刑3 月、
    1 月15日，應執行有期徒刑4 月確定。復於同年間又因2 件
    毒品案件，經本院以96年度簡字第1231號判處有期徒刑6 月
    確定，及由本院以96年度簡字1545號判決判處有期徒刑6 月
    減為有期徒刑3 月確定。上開4 罪再由本院以96年度聲字第
    1015號裁定定應執行有期徒刑11月確定，於97年11月1 日執
    行完畢出監（起訴書誤載為98年1 月4 日出監）。詎其仍不
    知悔改，竟分別基於為自己不法之所有意圖，本於竊盜之犯
    意，於下列時、地攜帶其所有客觀上對人之生命、身體造成
    威脅，足供兇器使用之瑞士刀、一字型螺絲起子各1 支以下
    列方式竊取他人財物：
(一)、98年12月30日下午4 時許，騎乘其岳父所有之車號PIY-241
    號重型機車，行經屏東縣內埔鄉建興村太平巷5 號時，見該
    處大門沒鎖，遂自該處大門進入後（侵入住宅部分未據告訴
    ）徒手竊取李柳絲所有，放置於衣櫥之玉鐲1 個、小香水2
    瓶、新台幣（下同）舊版面額10元鈔票16張、面額5 角鈔票
    1 張，得手後騎乘該部機車離去。
(二)、又於同日下午4 時許（即(一)竊取行為後）至同日下午5 時10
    分前某時許，騎乘上開機車，行經屏東縣內埔鄉○○村○○
    路○段10號時，見該處大門亦未上鎖，即打開大門進入客廳
    （侵入住宅部分未據起訴），徒手竊取邱陳壬妹所有放置於
    電視櫃抽屜內之咖啡色錢包1 個（內含100 元鈔1 張、10元
    硬幣2 枚、5 元硬幣1 枚及1 元硬幣10枚，共計350 元）後
    ，再至該處1 樓房間衣櫥內，徒手竊取同住該處、邱陳壬妹
    之媳張錦春所有之玉鐲2 個、銀戒子1 個，得手後駕駛該部
    機車離去。
(三)、復於同日下午5 時10分許，又駕駛前開機車，行經屏東縣內
    埔鄉竹圍村四份巷118 號時，見該處大門沒鎖，又以相同方
    式進入前開處所1 樓房間內（侵入住宅部分未據起訴），徒
    手竊取鄧壬貴所有之700 元（內含500 元鈔1 張、100 元鈔
    2 張）得手後，適鄧壬貴從廚房進入房間發覺並報警處理，
    甲○○見事跡敗露遂欲騎乘上開機車離去現場。為據報到場
    處理之員警當場逮捕，並扣得瑞士刀及一字型螺絲起子各1
    支，又自其身上查獲上開(一)、(二)、(三)所竊得之物品（均業已
    發還失主）。
二、案經邱陳壬妹、張錦春、鄧壬貴訴由屏東縣政府警察局內埔
    分局報告台灣屏東地方法院偵查起訴。
    理  由
一、本件被告所犯係死刑、無期徒刑、最輕本刑3 年以上有期徒
    刑以外之罪，其於準備程序就前揭被訴事實為有罪之陳述，
    經法官告知簡式審判程序之旨，並聽取當事人之意見後，本
    院認無不得或不宜改依簡式審判程序進行之處，爰依刑事訴
    訟法第273 條之1 第1 項、第284 條之1 規定，裁定本件進
    行簡式審判程序，合先敘明。
二、上開事實，業據被告於警詢、偵訊及本院審理時坦承不諱、
    核與證人即被害人李柳絲之子蔡耀明、邱陳壬妹、張錦春、
    鄧壬貴所證物品遭竊情節相符，亦與證人鍾志杰所證查獲情
    形互核無誤，復有贓物認領保管單3 紙、物品領據1 紙、車
    籍基本資料查詢詳細畫面、扣押物品目錄表、本院公務電話
    紀錄、98年12月日出日沒時刻表各1 紙、現場照片4 張在卷
    可證，復有瑞士刀、一字型螺絲起子各1 支扣案可證，從而
    ，本件事證明確，被告犯行，堪予認定。
三、按刑法第321 條第1項第3款之攜帶兇器竊盜罪，係以行為人
    攜帶兇器竊盜為其加重條件，此所謂兇器，其種類並無限制
    ，凡客觀上足對人之生命、身體、安全構成威脅，具有危險
    性之兇器均屬之，且祇須行竊時攜帶此種具有危險性之兇器
    為已足，並不以攜帶之初有行兇之意圖為必要（最高法院79
    年台上字第5253號判例意旨參照）；又「上訴人夜間侵入人
    家，將甲之衣物及晒在院內之某乙衣服一併竊去，其所竊取
    者，雖屬兩人之財物，但非上訴人所能知悉，應成立一個夜
    間侵入住宅竊盜之罪，不發生數罪問題」（最高法院29年上
    字1403號判例意旨參照）。查被告攜帶之瑞士刀、一字型螺
    絲起子均為鐵製材質，瑞士刀具有刀峰，螺絲起子則前端細
    長尖銳，有照片3幀 在卷可按，是該瑞士刀及一字型螺絲起
    子質地應為堅硬及銳利、若持之以揮舞，足以殺傷人之生命
    、身體，為具有危險性之兇器無訛，核被告所為，係犯刑法
    第321 條第1 項第3 款之攜帶兇器竊盜罪。而被告雖於事實
    欄(二)竊取邱陳壬妹及其媳張錦春分別所有之物，惟邱陳壬妹
    及張錦春同居住於該處，被告應無從區分及知悉其所竊之物
    分屬不同人所有，依上開說明，仍應僅構成一加重竊盜罪。
    被告有事實欄所載之有期徒刑執行完畢紀錄，有台灣高等法
    院被告前案紀錄表在卷可查，其受有期徒刑執行完畢後，5
    年內故意再犯本件有期徒刑以上之各罪，均為累犯，皆應依
    刑法第47條第1 項之規定加重其刑。被告所犯上開3 罪，犯
    意各別，行為互殊，應分論併罰。
四、爰審酌被告因缺錢花用而任意竊取他人之物，法紀觀念淡薄
    ，惟念其等竊取之物數量及價值非鉅，並已發還被害人等，
    生活狀況、教育程度，及犯後坦承犯行、態度尚佳等一切情
    狀，分別量處如主文所示之刑，並定應執行之刑。扣案之瑞
    士刀及一字型螺絲起子為被告所有，供犯本件所用，爰依刑
    法第38條第1 項第2 款規定沒收之。
據上論斷，應依刑事訴訟法第273 條之1 第1 項、第299 條第1
項前段，刑法第321 條第1 項第3 款、第47條第1 項、第51 條
第5 款、第38條第1 項第2 款，判決如主文。
本案經檢察官李秀玲到庭執行職務
中    華    民    國    99    年    2     月    25    日
                  刑事第二庭    法  官  劉怡孜
以上正本證明與原本無異。
如不服本判決應於收受判決後10日內向本院提出上訴書狀，並
應敘述具體理由；其未敘述上訴理由者，應於上訴期間屆滿後
20日內向本院補提理由書（均須按他造當事人之人數附繕本）
「切勿逕送上級法院」。
中    華    民    國    99    年    2     月    25    日
                                書記官  薛慧茹
附錄本案論罪科刑法條：
刑法第321條第1項第3款
犯竊盜罪而有左列情形之一者，處6 月以上、5 年以下有期徒刑
：
三  攜帶兇器而犯之。

司法院資訊處製作；財團法人民間司法改革基金會備份。
